【裁判字號】    97,抗,1578
【裁判日期】    970925
【裁判案由】    強制執行
【裁判全文】
臺灣高等法院民事裁定                  97年度抗字第1578號
抗  告  人   永達保險經紀人股份有限公司
法定代理人   甲○○
上列抗告人聲請返還報酬強制執行事件，對於中華民國97年8月8
日臺灣臺北地方法院97年度執字第6829號所為裁定，提起抗告，
本院裁定如下：
    主  文
原裁定廢棄。
    理  由
一、按提起抗告，應於裁定送達後10日之不變期間內為之；又期
    間之計算，依民法之規定；於一定期日或期間內，應為意思
    表示或給付者，其期日或其期間之末日，為星期日、紀念日
    或其他休息日時，以其休息日之次日代之，民事訴訟法第
    487條第1項前段、第161條及民法第122條分別定有明文。
二、本件抗告人主張原法院於民國97年7月11日以97年度執字第
    6829號裁定駁回抗告人聲請強制執行之聲請，而抗告人則於
    97年7月17日收受上開裁定正本，因抗告人不服原法院之裁
    定，而擬於法定期間內提起抗告，惟97年7月27日即上開法
    定期間之末日，恰為星期日，依法得順延至該日之次日即97
    年7月28日提出抗告，詎97年7月28日因鳳凰颱風過境，經行
    政院人事行政局公布台北市停止辦公及上課，致抗告人無法
    於該日向原法院提起抗告，故抗告人順延至97年7月29日提
    出抗告，應無遲誤抗告期間等語，並提出中華民國97年政府
    行政機關辦公日曆表、行政院人事行政局全球資訊網97 年7
    月28日（星期一）天然災害停止辦公及上課情形以證明之（
    見本院卷第5頁之日曆表、第6頁之資料）。經查，原法院之
    裁定正本於97年7月17日送達於抗告人收受，此有該送達證
    書可稽（見原法院卷第64頁之送達證書），揆諸前揭說明，
    抗告人提起抗告期間之末日應為97年7月27日，因該日為星
    期日（見本院卷第5頁之日曆表），其期間之末日則以該日
    之次日代之，亦即本件之抗告期間截至97年7月28日，固已
    屆滿，但核該期間之末日，即97年7月28日，適逢鳳凰颱風
    過境，行政院人事行政局曾發布台北市各機關停止辦公一天
    ，有行政院人事行政局全球資訊網97年7月28日（星期一）
    天然災害停止辦公及上課情形之資料一紙在卷可考（見本院
    卷第6頁之資料），該日自應視為其他休息日。是本件抗告
    人抗告期間之末日，應為97年7月29日，抗告人於該日提起
    抗告（見原法院卷第65頁之抗告狀），顯未遲誤此項抗告之
    期間，應無逾抗告期間可言，是原裁定顯有違誤。原裁定駁
    回抗告人之抗告，尚有未洽。抗告意旨指摘原裁定不當，聲
    明廢棄，為有理由，應廢棄原裁定，由原法院為適當之處理
    。
三、據上論結，本件抗告為有理由，爰裁定如主文。
中    華    民    國    97    年    9     月    25    日
                  民事第七庭
                      審判長法  官  鄭三源
                            法  官  呂太郎
                            法  官  王聖惠
正本係照原本作成。
不得再抗告（未逾新台幣150萬元）。
中    華    民    國    97    年    9     月    30    日
                            書記官  陳樂觀


司法院資訊處製作；財團法人民間司法改革基金會備份。
